最高法院刑事裁定　　　　　　　一○○年度台抗字第八二三號
抗　告　人　高富發
上列抗告人因殺人未遂等罪案件，不服台灣高等法院台中分院中
華民國一○○年八月二十六日駁回再審聲請之裁定（一○○年度
聲再字第一七九號），提起抗告，本院裁定如下：
    主  文
抗告駁回。
    理  由
刑事訴訟法第四百二十條第一項第六款所稱發現確實之新證據，
除須具有該證據可認為確實足以動搖原確定判決而對受判決人為
有利之判決之「確實性」特性外，尚須具備該證據係在事實審法
院於判決前即已存在，因未經發現，不及調查斟酌，或審判時未
經注意，至其後始行發現之「嶄新性」特質，二者均不可或缺，
倘未兼備上開學理上所謂「確實性」與「嶄新性」之二種再審新
證據之特性，即不能據為再審之原因。抗告人高富發於原審聲請
再審意旨略稱：渠於案發前有寄一自白光碟經媒體轉交東勢刑事
組，此光碟未經第一、二審審理時提示，有事證漏未審酌，又證
人王靖涵、王鎮樑與證人黃美容之子就本案之證述互核不符，抗
告人與王靖涵係多年對面鄰居，王靖涵卻稱當晚發現一名可疑男
子後，該男子在黃美容住屋縱火，則犯案之人是否另有他人？又
抗告人縱火當時未發現小孩，係於縱火後始發現有小孩而叫小孩
離開，抗告人配偶黃美姮於民國九十七年十一月二十八日離家出
走，住在案外人黃美容家，抗告人有提出報案備查，抗告人犯案
時間為寒假期間，故誤認小孩與其配偶黃美姮外宿其他地區，足
徵抗告人之辯解非推卸刑責之詞，為此依刑事訴訟法第四百二十
條第一項第六款規定就原判決已經確定部分（即成年人故意殺害
兒童未遂及恐嚇）聲請再審云云。然原審經調閱卷證，並未發現
有抗告人所指自白光碟，已經原裁定理由載明。而抗告人所指自
白光碟，如依所述，係渠於案發前交予媒體，嗣並經提交警方，
即為原確定判決當時已經存在，且為抗告人知悉之證據，其非判
決當時未發現，而不及調查斟酌者甚明。況該自白光碟之內容為
何不明，抗告人亦未敘明其如何足以動搖原確定判決，要難認符
合上開聲請再審之「嶄新性」、「確實性」要件。至證人王靖涵
、王鎮樑與黃美容之子即被害兒童王○○之證詞，均係原確定判
決當時已經存在，並經事實審法院調查、審酌之證據，復經原確
定判決理由予以引用，有該判決影本可按，自與上開聲請再審之
「嶄新性」要件不符。而抗告人之配偶於案發時是否離家出走，
經抗告人報案，其犯案時間是否為寒假期間，此與抗告人有無殺
害兒童犯意之認定，無必然關聯性，亦難認其係原確定判決當時
已經存在，為法院未發現，而未及調查、審酌，且足以動搖原確
定判決之證據。是原裁定以抗告人上開聲請再審事由，俱與再審
聲請之要件不符，因認其聲請為無理由，予以駁回，核無不合。
抗告意旨仍執前詞，指摘原裁定違法，非有理由，應予駁回。而
原確定判決關於恐嚇危害安全罪部分，屬不得上訴第三審之案件
，此部分再審聲請既經原審裁定駁回，依刑事訴訟法第四百零五
條規定，自屬不得抗告，亦應駁回，附此敘明。
據上論結，應依刑事訴訟法第四百十二條，裁定如主文。
中    華    民    國  一○○  年    十    月    六    日
                      最高法院刑事第八庭
                          審判長法官  黃  一  鑫  
                                法官  張  春  福  
                                法官  林  勤  純  
                                法官  李  錦  樑  
                                法官  宋  明  中  
本件正本證明與原本無異
                                      書  記  官  
中    華    民    國  一○○  年    十    月   十三   日
                                                      K